【裁判字號】    90,訴,224
【裁判日期】    900430
【裁判案由】    違反毒品危害防制條例
【裁判全文】
臺灣屏東地方法院刑事判決                            九十年度訴字第二二四號
    公訴人  台灣屏東地方法院檢察署檢察官
    被  告  甲○○
右列被告因違反毒品危害防制條例案件，經檢察官提起公訴（九十年度毒偵緝字第七
十二號）暨移送併辦（九十年度毒偵字第六四八號），本院判決如左：
    主  文
甲○○連續施用第一級毒品，累犯，處有期徒刑拾月，海洛因壹包（淨重零點零肆公
克、包裝重零點伍參公克）沒收銷毀；又連續施用第二級毒品，累犯，處有期徒刑伍
月，安非他命壹包（毛重零點肆公克）、玻璃管吸食器壹組及酒精燈壹個，均沒收銷
燬。應執行有期徒刑壹年貳月，海洛因壹包（淨重零點零肆公克、包裝重零點伍參公
克）、安非他命壹包（毛重零點肆公克）、玻璃管吸食器壹組及酒精燈壹個均沒收銷
燬之。
    事  實
一、甲○○曾於民國（下同）八十五年間因違反麻醉藥品管理條例案件，經本院判處
    有期徒刑三月確定，並於八十五年五月三十日易科罰金執行完畢。又因施用毒品
    案件，經送觀察、勒戒後，認無繼續施用毒品之傾向，業經臺灣屏東地方法院檢
    察署檢察官於八十八年三月十五日以八十八年度偵字第一四五七號為不起訴處分
    確定。仍不知悔改，復自八十九年九月十八日起，分別基於施用第一、二級毒品
    之概括犯意，在屏東市○○路八十號十二樓之十一號或屏東市○○路七二八號等
    處所，不定時施用第一級毒品海洛因及第二級毒品安非他命，為警於八十九年九
    月二十日十二時許，在屏東市○○路八十號十二樓之十一號查獲，並扣得海洛因
    一包（淨重○‧○四公克、包裝重○‧五三公克）、安非他命一包（毛重○‧四
    公克）、及專供施用安非他命之器具玻璃管吸食器一組、酒精燈一個；又於九十
    年三月十四日十六時三十分許，在屏東市○○路七二八號前，因形跡可疑，遇警
    盤查時坦承有吸食毒品之惡習，經採尿送驗，結果呈嗎啡陽性反應。
二、案經屏東縣警察局移送台灣屏東地方法院檢察署檢察官偵查起訴暨移送併辦。
    理  由
一、右揭事實業據被告甲○○於警訊及本院審理時坦承不諱，又被告先後為警查獲時
    經警採尿送驗結果呈安非他命、嗎啡陽性反應及嗎啡陽性反應，有屏東縣衛生局
    之尿液檢驗報告二紙附卷可稽，並有海洛因一包（淨重○‧○四公克、包裝重○
    ‧五三公克）、安非他命一包（毛重○‧四公克）、玻璃管吸食器一組及酒精燈
    一個等物扣案足憑。再被告前因施用毒品案件，經觀察、勒戒後，認無繼續施用
    毒品之傾向，業經屏東地方法院檢察署檢察官於八十八年三月十五日，以八十八
    年度偵字第一四五七號為不起訴處分確定後，於五年內再犯本件施用毒品之罪，
    經裁定送觀察、勒戒，認有繼續施用毒品傾向，有台灣屏東地方法院檢察署檢察
    官不起訴處分書、及台灣屏東看守所附設勒戒處所九十年三月二十七日屏所誠衛
    字第○八五六號函之「有無繼續施用毒品傾向證明書」在卷足稽。本件事證明確
    ，被告犯行洵堪認定。
二、核被告施用海洛因，所為係犯毒品危害防制條例第十條第一項施用第一級毒品罪
    ；其施用安非他命，所為係犯毒品危害防制條例第十條第二項施用第二級毒品罪
    ，被告多次施用海洛因、安非他命，分別係時間緊接、犯罪構成要件相同，顯各
    基於概括犯意反覆為之，應依連續犯規定各論以一罪，並加重其刑。又檢察官移
    送併辦事實與前揭論罪科刑部分，有裁判上一罪關係，本院自當併予審理，附此
    敘明。其施用前持有第一、二級毒品之低度行為，為施用之高度行為所吸收，乃
    不另論。再被告持有上揭專供施用第二級毒品之器具玻璃管吸食器及酒精燈，所
    為係犯同法第十一條第三項之持有專供施用毒品器具罪，該罪與上揭施用第二級
    毒品罪間，有方法結果之牽連關係，為牽連犯，應從一重論以施用毒品罪。被告
    施用第一級毒品及施用第二級毒品，犯意各別，行為互異，應予分論併罰。查被
    告前因違反麻醉藥品管理條例案件，經本院判處有期徒刑三月確定，並於八十五
    年五月三十日易科罰金執行完畢，有台灣高等法院被告全國前案紀錄表附卷可稽
    ，五年之內再犯有期徒刑以上刑之本罪，為累犯，應依法加重其刑。刑有二種加
    重事由（連續犯、累犯），遞加之。爰審酌被告犯罪目的、方法、犯後坦承之態
    度、及其施用毒品係自戕之行為，並無損害他人等一切情狀，分別量處如主文所
    示之刑，並定其應執行之刑。扣案之海洛因一包（淨重○‧○四公克、包裝重○
    ‧五三公克）、安非他命一包（毛重○‧四公克）、玻璃管吸食器一組及酒精燈
    一個等，分係第一、二級毒品及專供施用毒品之器具，爰依毒品危害防制條例第
    十八條第一項前段之規定，宣告沒收銷燬之。
據上論斷，應依刑事訴訟法第二百九十九條第一項前段，毒品危害防制條例第十條第
一項、第二項、第十一條第三項、第十八條第一項前段，刑法第十一條、第五十五條
、第五十六條、第四十七條，第五十一條第五款，判決如主文。
中      華      民      國      九十      年      四      月     三十   日
                                      臺灣屏東地方法院刑事第一庭
                                          法  官  夏金郎
右正本證明與原本無異。
對於本判決如有不服應於收受送達後十日內向本院提出上訴書狀上訴於台灣高等法院
高雄分院並按他造當事人之人數附具繕本。
                                          書記官   謝博興
中      華      民      國      九十      年      四      月    三十    日
附錄論罪法條：
毒品危害防制條例第十條：
施用第一級毒品者，處六月以上五年以下有期徒刑。
施用第二級毒品者，處三年以下有期徒刑。


司法院資訊處製作；財團法人民間司法改革基金會備份。
